臺灣臺北地方法院民事簡易判決
111年度勞簡字第147號
原      告  黃楷勛  

被      告  近藤食品股份有限公司

法定代理人  傅建霖  



上列當事人間請求給付資遣費等事件，本院於民國111年8月23日
言詞辯論終結，判決如下：
    主      文
被告應給付原告新臺幣貳拾萬陸仟零陸拾肆元，及自民國一百一
十一年八月十日起至清償日止，按年息百分之五計算之利息。
原告其餘之訴駁回。
訴訟費用新臺幣貳仟參佰貳拾元，其中新臺幣貳仟貳佰零肆元由
被告負擔，餘由原告負擔。
本判決第一項得假執行。但如被告以新臺幣貳拾萬陸仟零陸拾肆
元為原告預供擔保，得免為假執行。
原告其餘假執行之聲請駁回。
    事實及理由
壹、程序方面
    被告經公司登記址與法定代理人居址寄存送達併為公示送達
    ，均生合法送達之效力後，未於言詞辯論期日到場，核無民
    事訴訟法第386 條所列各款之情形，爰依原告之聲請，由其
    一造辯論而為判決。
貳、實體方面
一、原告主張：其自民國97年6 月3 日起受僱於被告處擔任位於
    臺北市中正區重慶南路上重慶店（下稱系爭店鋪）之副店長
    ，扣除98年4 月至99年4 月服兵役期間之年資共計12年4 月
    19日，約定固定月薪新臺幣（下同）3 萬6,000 元於次月5
    日給付。詎被告自110 年5 月、6 月起即陸續遲延給付薪資
    甚或系爭店鋪租金，其多次詢問被告負責人營業與否及資遣
    費給付等卻毫無回應，終於110 年10月1 日因房東禁止營業
    、系爭店鋪歇業而被終止系爭勞動契約，其最後工作至110
    年9 月30日止。然被告迄未給付資遣費21萬6,000 元，更不
    願出面解決，經其等向法院聲請調解卻因被告並未出席而調
    解不成立，爰依勞工退休金條例第12條規定，提起本件訴訟
    等語。並聲明：被告應給付原告21萬6,000 元，及自起訴狀
    繕本送達翌日起至清償日止按年息5%計算之利息。
二、被告未於言詞辯論期日到場，亦未提出書狀作任何聲明或陳
    述。
三、得心證之理由
　㈠首查，原告主張其曾自97年6 月3 日起以月薪3 萬6,000 元
    受僱於被告處擔任系爭店鋪副店長，並於98年4 月至99年4
    月間服兵役，嗣被告於110 年10月1 日歇業而終止系爭勞動
    契約，最後工作日至110 年9 月30日止等事實，有勞工保險
    被保險人投保資料表、臺北市政府110 年11月1 日府勞動字
    第0000000000號函、南海郵局存證號碼298 號郵局存證信函
    、被告公司變更登記表、其陸海空軍士官退伍令、存摺內頁
    影本、薪資單、勞保與就保及健保投保查詢結果、給付明細
    資料，及稅務電子閘門財產所得調件明細表等附卷可稽（見
    本院卷第19頁至第23頁、第27頁至第29頁、第37頁至第63頁
    、第77頁至第85頁；本院卷甲第57頁至第61頁），是此部分
    事實，首堪認定。
　㈡原告應得請求被告給付20萬6,064 元之資遣費：
　⒈按勞工適用本條例之退休金制度者，適用本條例後之工作年
    資，於勞動契約依勞動基準法第11條、第13條但書、第14條
    及第20條或職業災害勞工保護法第23條、第24條規定終止時
    ，其資遣費由雇主按其工作年資，每滿1 年發給1/2 個月之
    平均工資，未滿1 年者，以比例計給；最高以發給6 個月平
    均工資為限，不適用勞動基準法第17條之規定。依前項規定
    計算之資遣費，應於終止勞動契約後30日內發給，勞工退休
    金條例第12條第1 項、第2 項同有明文。又定期契約屆滿後
    或不定期契約因故停止履行後，未滿3 個月而訂定新約或繼
    續履行原約時，勞工前後工作年資，應合併計算，勞動基準
    法第10條亦有明文。
　⒉本件原告係採勞退新制，兩造間勞動契約既因被告依勞動基
    準法第11條第1 款歇業而終止，揆諸前開規定，原告請求被
    告給付資遣費一節，自屬有憑。惟原告固主張應將兵役期間
    前之97年6 月3 日至98年4 月間亦列為年資之一部，但原告
    既自承曾有1 年服兵役之期間，並肯認即為98年5 月4 日至
    同年4 月18日期間在案（見本院卷第107 頁），比對其所提
    退伍令實於99年4 月14日核發（見本院卷第29頁），仍距被
    告任其投保單位投保勞保之99年4 月19日有數日間隔，依前
    述規定顯難合併計算年資，原告也未舉證證明兩造有達成合
    併計算前後兩段年資之合意，此自原告勞保與就保投保紀錄
    中呈現出實係遭退保而非持續投保之情形（見本院卷第77頁
    至第85頁），亦足明瞭。是原告應係於退伍後方與被告另成
    立有別於原先勞動法律關係之新勞動契約，則其資遣年資應
    係自99年4 月19日至110 年9 月30日工作末日期間共11年5
    月12日，新制資遣基數為3.438 （計算式：｛11＋【5 ＋12
    ÷ 31】÷ 12｝÷ 2 ≒5.724 ），而原告歷來固定薪資亦為3
    萬6,000 元，業如前述，是原告應得向被告請求給付資遣費
    20萬6,064 元（計算式：36,000× 5.724 ＝206,064 ），餘
    此範圍之9,936 元，自屬無由。
　㈢末按應付利息之債務，其利率未經約定，亦無法律可據者，
    週年利率為5%；又遲延之債務，以支付金錢為標的者，債權
    人得請求依法定利率計算之遲延利息，民法第203 條及第23
    3 條第1 項各有明文。復資遣費應於終止勞動契約後30日內
    給付，勞工退休金條例第12條第2 項亦有明定。本件被告應
    給付原告上開金額，已如前述，並因屬有確定期限之給付，
    應自終止系爭勞動契約逾30日起負遲延責任。原告既係主張
    利息自起訴狀繕本送達翌日起算，又該書狀係於111 年7 月
    20日以國內公示送達公告於本院網站，應自同年8 月9 日發
    生送達之效力一情，有本院公示送達公告（稿）、本院公示
    送達公告網頁影本、公示送達證書等可資佐證（見本院卷第
    95頁至第99頁），揆諸前揭規定，原告主張本件被告上開應
    給付原告之金額，自111 年8 月10日起至清償日止按年息5%
    計算之利息，亦屬有據。
四、綜上所述，原告自99年4 月19日起至110 年9 月30日最後工
    作日止，既以固定月薪3 萬6,000 元受僱於被告處，於勞動
    契約因歇業而終止後被告仍積欠上述資遣費未予給付。從而
    ，原告依勞工退休金條例第12條規定，請求被告給付20萬6,
    064 元，及自111 年8 月10日起至清償日止按年息5%計算之
    利息，為有理由，應予准許。其逾此範圍之請求，則屬無由
    ，應予駁回。
五、本件為勞動事件，就勞工即本件原告勝訴部分，依勞動事件
    法第44條第1 項、第2 項規定，依職權宣告假執行，同時宣
    告本件被告得供擔保而免為假執行，並酌定相當之金額。此
    部分原告雖陳明願供擔保聲請宣告假執行，然其聲請僅係促
    使法院為職權之發動，爰不另為假執行准駁之諭知。至其就
    敗訴部分所為之聲請，因訴之駁回而失所依據，不予准許。
六、本件事證已臻明確，兩造其餘之攻擊防禦方法及證據資料，
    經本院斟酌後，認均不足以影響本判決之結果，爰不一一論
    列，併此敘明。
七、本件訴訟費用計2,320 元（即第一審裁判費），應由被告負
    擔95%，爰依民事訴訟法第79條，確定如主文第3 項所示。
中　　華　　民　　國　 111　　年　　8 　　月　　30　　日
                  勞動法庭  法　官　黃鈺純
以上正本係照原本作成。
如對本判決上訴，須於判決送達後20日內向本院提出上訴狀。如
委任律師提起上訴者，應一併繳納上訴審裁判費。
中　　華　　民　　國　 111　　年　　8 　　月　　30　　日
                            書記官  施盈如